臺灣板橋地方法院刑事判決　　　　　　 94年度簡上字第342號
上　訴　人　臺灣板橋地方法院檢察署檢察官
被　　　告　乙○○
選任辯護人　戴銀生律師
上列被告因詐欺等案件，上訴人不服本院於民國94年4 月29日作
出的94年度簡字第1803號第1 審判決（聲請簡易判決處刑案號：
94年度偵緝字第556 號），提起上訴，本院管轄第2 審的合議庭
判決如下：
    主  文
上訴駁回。
    事實及理由
一、本案經本院合議庭審理的結果，認為第1 審以被告所作出的
    行為係犯刑法第28條、第216 條、第210 條、第339 條第1
    項等的罪，判處有期徒刑3 月，如易科罰金，以300 元折算
    1 日，其認定事實適用法律都沒有違誤，量刑也屬適當，應
    該予以維持，並引用如附件第1 審判決書所記載的事實、證
    據及理由。
二、上訴意旨（即移送併辦：臺灣板橋地方法院檢察署94年度偵
    緝字第938 號）略以：被告另於本件判決前，明知她所持有
    的金額新臺幣（下同）21萬8 千元支票，發票人為賴正吉，
    帳戶為她自己的帳戶，執票人會因發票人印章不符而無法兌
    現，竟基於為自己不法所有的意圖，於91年9 月間，拿了上
    述的支票向甲○○騙稱該票係別人的票，沒有問題不會跳票
    ，以及她兒子開車撞死人，要賠償300 多萬元的話等，向甲
    ○○借款，致使甲○○因而陷於錯誤交付了21萬8 千元的現
    金給乙○○；甲○○於到期日後提示那張支票，但是因為帳
    戶存款不足，以及發票人印章不符的原因而不能兌現，始知
    受騙等情形，而認為被告以一行為同時觸犯刑法行使偽造私
    文書以及詐欺的犯行，認為被告上開所犯的詐欺等罪嫌，與
    本案犯罪的時間緊接，手段相同，所犯罪名同一，顯基於概
    括犯意反覆為之，為連續犯，屬裁判上的一罪，與本案為法
    律上同一案件，依審判不可分原則，為本案起訴效力所及，
    因檢察官未及併辦，致原審未及審酌，請撤銷原判決，另為
    適當的判決等語。
三、原審判決所認定被告與同案被告黃清華共同的犯罪事實，已
    據被告坦承不諱，核與告訴人指訴情節相符，且有同案被告
    黃清華以及證人錢美絲於檢察官偵訊時的供述可循，此外，
    復有保單借據影本、切結書等在卷可佐，事證明確。原審判
    決認定事實適用法律，經核都沒有違誤，量刑也是適當的。
    上訴意旨雖以上情（詳如上述二），認為被告所犯罪嫌，與
    本案有連續犯的裁判上一罪關係，為法律上同一案件云云。
    惟查：檢察官上訴所指罪嫌部分，與原聲請簡易判決處刑經
    原審判決認定的事實，前者於91年9 月間，以作出編織詞語
    訛詐的行為，後者於90年11月12日以作出偽造保單質押借款
    行為等情。因此，二者的犯罪時間，相隔甚遠，並非緊接，
    犯罪手法也不盡相同，所以，被告實施的本案犯行及檢察官
    上訴所指的詐欺罪嫌，在犯意上難以認為有何自始一貫的概
    括性犯意存在。故上訴（即併辦意旨）所指被告另涉詐欺取
    財犯嫌部分，與本案原審判決認定的事實，難謂有何裁判上
    一罪的關係，實在不是本案檢察官聲請簡易判決處刑的效力
    所含括，本院無從併予審理，應將該併辦部分退由檢察官另
    外作出適法處理。從而，檢察官認為上開併辦部分，與本案
    有裁判上一罪的關係作為理由，提起上訴，不能認為是有理
    由的，應該予以駁回。
據上論斷，應依刑事訴訟法第455 條之1 第1 項、第3 項、第36
8 條、第373 條，判決如主文。
本案由檢察官侯靜雯聲請以簡易判決處刑，經檢察官朱學瑛到庭
執行職務。
中　　華　　民　　國　　94　　年　　10　　月　　28　　日
                  刑事第十四庭審判長法　官　黎錦福
                                    法　官　曾正耀
                                    法　官　饒金鳳
上列正本證明與原本無異。
不得上訴。
                                    書記官  蔡麗春
中　　華　　民　　國　　94　　年　　10　　月　　28　　日
